it: Bigoli
xx: Bigoli
ja: ビゴリ

it: Busiate
xx: Busiate

it: Calamarata
xx: Calamarata

it: Campanelle
xx: Campanelle

it: Casarecce
xx: Casarecce

it: Casoncelli
xx: Casoncelli

it: Casunziei
xx: Casunziei

it: Cavatappi
xx: Cavatappi

it: Cavatelli
xx: Cavatelli

it: Cencioni
xx: Cencioni

it: Corzetti
xx: Corzetti

it: Ditalini
xx: Ditalini

it: Fagottini
xx: Fagottini

fr: Farfalles
xx: Farfalle
it: Farfalle
pl: Kokardki, Farfalle

it: Fettuccine
xx: Fettucini
fr: Fettucini
ja: フェットチーネ

it: Fileja
xx: Fileja

it: Fiori
xx: Fiori

it: Foglie d'ulivo
xx: Foglie d'ulivo

it: Fusi
xx: Fusi

it: Garganelli
xx: Garganelli